【裁判字號】    97,交簡上,67
【裁判日期】    970826
【裁判案由】    公共危險
【裁判全文】
臺灣高雄地方法院刑事判決            97年度交簡上字第67號
上  訴  人
即  被  告  甲○○
選任辯護人  鄭明達律師
上列被告因公共危險案件，不服本院交通法庭97年度交簡字第29
號中華民國97年1 月8 日第一審判決（聲請簡易判決處刑案號：
96年度偵字第35610 號），提起上訴，本院管轄之第二審合議庭
判決如下：
    主  文
上訴駁回。
甲○○緩刑貳年，並給付公庫新臺幣伍萬元。
    事  實  及  理  由
一、程序部分（證據能力之審查）：
  (一)按被告以外之人於偵查中向檢察官所為之陳述，除顯有不可
    信之情況者外，得為證據，刑事訴訟法第159 條之1 第2 項
    定有明文。查本件證人即被害人乙○○於偵查中經具結之供
    述，具有被告以外之人審判外陳述之性質，屬傳聞證據，惟
    經本院依法提示予以調查，檢察官對此均未表示異議，且經
    本院審酌該書面作成時無違法情事，亦無任何顯有不可信之
    情況，自應適宜為本案之證據。
  (二)次按被告以外之人於審判外之陳述，雖不符刑事訴訟法第
    159 條之1 至之4 等4 條之規定，然若當事人於審判程序中
    同意作為證據，法院審酌該言詞陳述或書面陳述作成時之情
    況，認為適當者，亦得為證據；又當事人、代理人或辯護人
    於法院調查證據時，知有刑事訴訟法第159 條第1 項不得為
    證據之情形，而未於言詞辯論終結前聲明異議者，視為有前
    項之同意，同法第159 條之5 定有明文。此立法意旨在於傳
    聞證據未經當事人之反對詰問予以核實，原則上先予排除。
    惟若當事人已放棄反對詰問權，於審判程序中表明同意該等
    傳聞證據可作為證據；或於言詞辯論終結前未聲明異議，基
    於尊重當事人對傳聞證據之處分權，及證據資料愈豐富，愈
    有助於真實發見之理念，且強化言詞辯論主義，使訴訟程序
    得以順暢進行，上開傳聞證據亦均具有證據能力。查本件證
    人即被害人乙○○於警詢中之供述，具有被告以外之人審判
    外陳述之性質，屬傳聞證據，惟經本院依法提示予以調查，
    檢察官及被告均對此未表示異議，且經本院審酌該書面作成
    時無違法情事，應適宜為本案之證據。
二、本案經本院審理結果，認第一審以被告甲○○涉犯刑法第18
    5 條之4 之肇事致人傷害逃逸罪，判處有期徒刑6 月，並諭
    知易科罰金之折算標準，其認事、用法及量刑均無不當，應
    予維持，並除證據部分補充：「被告於本院審理時之自白」
    外，餘均引用第一審判決書記載之事實、證據及理由（如附
    件，含聲請簡易判決處刑書）。
三、上訴人即被告甲○○上訴意旨略以：伊已與被害人乙○○達
    成和解，並已給付賠償金，伊對原判決認定之犯罪事實及量
    刑均無意見，請求准予諭知緩刑等語（見本院97年8 月12日
    審判筆錄第7 頁）。經查，本件原審以被告罪證明確，判處
    被告有期徒刑6 月，並諭知易科罰金之折算標準，認事用法
    及量刑均無不當，且被告對於原判決認定之犯罪事實及量刑
    亦均表示無意見，原判決自應予以維持。是本件上訴為無理
    由，應予駁回。
四、另查，被告前未曾受有期徒刑以上刑之宣告，素行良好，有
    臺灣高等法院被告前案紀錄表可稽，其因一時失慮而犯本案
    ，導致被害人乙○○受有傷害，業與被害人達成調解，並給
    付賠償金，有高雄縣彌陀鄉調解委員會97年1 月22日調解筆
    錄1 份在卷可憑（見本院卷第11、12頁），被告犯後復能坦
    認犯行，犯後態度良好，深具悔意，茲念其僅因一時不慎，
    致罹刑典，其經此偵、審教訓後，應知所警惕，信無再犯之
    虞，且已與被害人成立調解，如前所述，並表示相互不再追
    究。再刑罰固屬國家對於犯罪之人，以剝奪法益之手段，所
    加之公法之制裁，惟其積極目的，則在預防犯人之再犯，故
    對於初犯，惡性未深，天良未泯者，若因偶然觸法，即置諸
    刑獄自非刑罰之目的，是本院斟酌再三，認所宣告之刑以暫
    不執行為適當。是應依刑法第74條第1 項第1 款之規定，宣
    告緩刑2 年，並向公庫給付新臺幣5萬元，以啟自新。
據上論斷，應依刑事訴訟法第455 條之1 第3 項、第368 條、第
373 條，刑法第74條第1 項第1 款、第2 項第4 款，判決如主文
。
本案經檢察官呂建興到庭執行職務。
中    華    民    國    97    年    8     月    26    日
                        交通法庭審判長法  官 黃三友
                                      法  官 林芳華
                                      法  官 陳盈吉
以上正本證明與原本無異。
不得上訴。
中    華    民    國    97    年    8     月    26    日
                                      書記官  陳展榮


司法院資訊處製作；財團法人民間司法改革基金會備份。
